src/fst/morphology/affixes/inflections-verbs-TV.lexc
!20241025 flyttede leksika
!LEXICON flex-tv !!= * @CODE@ 
!LEXICON flex-tv_ute !!= * @CODE@ !pga. titartaaTInnga
!LEXICON flex-itv !!= * @CODE@ !!Ny gennemgang 20200106 til assibilerende refl. som ikioqqoreersut
!LEXICON flex-tv2 !!= * @CODE@ 
!LEXICON flex-tv2_ute !!= * @CODE@ 
!LEXICON flex-tv_NIQ_AJUR !!= * @CODE@ !PL20230706 kopi af flex-tv2 men uden derivativer
!LEXICON flex-tv_fleksiver !!= * @CODE@
!LEXICON flex-tv_fleksiver2 !!= * @CODE@ NY 20100227. Til verber, der ikke maa viderederiveres (fx +NIR+Der/vv)
!LEXICON flex-tvP_fleksiver !!= * @CODE@
!LEXICON flex-tvP_fleksiver2 !!= * @CODE@ NY 20170510. Til verber, der ikke maa viderederiveres (fx +NIR+Der/vv)
!LEXICON flex-tv_it !!= * @CODE@ 
!LEXICON flex-tv_it2 !!= * @CODE@ 
!LEXICON gallar-tv !!= * @CODE@ 
!LEXICON gallar-tv2 !!= * @CODE@ 
!LEXICON gallar-tvP !!= * @CODE@
!LEXICON gallar-tvP2 !!= * @CODE@ tilføjet 20170526. Er det overflødigt?
!LEXICON pi_flex-tv_vaa !!= * @CODE@
!LEXICON pi_flex-tv_vaa2 !!= * @CODE@ fleksiver helt uden derivativer specielt til pi-
!LEXICON flex-tv_KunCont !!= * @CODE@ fleksiver helt uden derivativer specielt til TASSAA=GUNNAIR
!LEXICON su_flex-tv_vaa !!= * @CODE@
!LEXICON su_flex-tv_vaa2 !!= * @CODE@ fleksiver helt uden derivativer specielt til pi-
!!LEXICON flex-tv_ssa !!= * @CODE@ atorfissaqartilissaagut
!!LEXICON flex-tv_ssa2 !!= * @CODE@ 
!LEXICON flex-tv_vaa !!= * @CODE@ 
!LEXICON flex-tv_vaa2 !!= * @CODE@ 
!LEXICON flex-tv_ssa !!= * @CODE@ !pl20210729 nyt LEX for at tillade -ssua- isf. -ssava-
!LEXICON flex-tv_ssa2 !!= * @CODE@ 
!LEXICON flex-tvP_vaa !!= * @CODE@ 
!LEXICON flex-tvP_vaa2 !!= * @CODE@ 
!LEXICON XTPX !!= * @CODE@ 
!LEXICON XTPX2 !!= * @CODE@ 
!LEXICON XTuteX !!= * @CODE@ 
!LEXICON RefleksivNNGIT !!Nyt gennemgangslexicon til Refl inkl. muligheden af TUQ+Der/vn PL 20180830. Cont og ContNeg ikke medtaget, hvilket dog måske må genovervejes
!LEXICON RefleksivNNGIT !!Nyt gennemgangslexicon til Refl inkl. muligheden af TUQ+Der/vn PL 20180830. Cont og ContNeg ikke medtaget, hvilket dog måske må genovervejes
!LEXICON XTuteX2 !!= * @CODE@ 
!LEXICON XTutePX !!= * @CODE@ 
!LEXICON XTutePX2 !!= * @CODE@ 
!LEXICON flex-tv_nngit !!= * @CODE@ 
!LEXICON flex-tv_nngit2 !!= * @CODE@ 
!LEXICON flex-tv_schwa !!= * @CODE@ 
!LEXICON flex-tv_schwa2 !!= * @CODE@ 
!LEXICON XTPX_nngit !!= * @CODE@ 
!LEXICON XTPX_nngit2 !!= * @CODE@ 
!LEXICON XTPX_schwa !!= * @CODE@ 
!LEXICON XTPX_schwa2 !!= * @CODE@ 
!LEXICON XTOpt_ImpX
!LEXICON XTOpt_ImpX2 !! Et særligt leksikon til tilhæng som RIANNGUAR+Der/vv
!LEXICON XTgujaaX !!= * @CODE@ 
!LEXICON XTgujaaX2 !!= * @CODE@ 

LEXICON flex-tv !!= * @CODE@ 
+Gram/TV: flex-tv2 ;
+Gram/Refl@U.Refl.On@:@U.Refl.On@ flex-iv2 ; !NB verber med usandsynlig Refl sat Off i verbs

LEXICON flex-tv_ute !!= * @CODE@ !pga. titartaaTInnga
+Gram/TV: flex-tv2_ute ;
+Gram/Refl@U.Refl.On@:@U.Refl.On@ flex-iv2 ; !NB verber med usandsynlig Refl sat Off i verbs

LEXICON flex-itv !!= * @CODE@ !!Ny gennemgang 20200106 til assibilerende refl. som ikioqqoreersut
+Gram/TV: flex-tv2 ;
+Gram/Refl@U.Refl.On@:@U.Refl.On@ XIiX ; !NB verber med usandsynlig Refl sat Off i verbs
